臺灣板橋地方法院刑事判決　　　　　 100年度易字第3085號
公　訴　人　臺灣板橋地方法院檢察署檢察官
被　　　告　孫永福
上列被告因違反毒品危害防制條例案件，經檢察官提起公訴（10
0 年度毒偵字第5146、5411、5689號），被告於本院準備程序進
行中就被訴事實為有罪之陳述，經本院裁定進行簡式審判程序，
判決如下：
    主  文
孫永福施用第二級毒品，累犯，處有期徒刑陸月；又施用第二級
毒品，累犯，處有期徒刑陸月；又施用第二級毒品，累犯，處有
期徒刑柒月。應執行有期徒刑壹年貳月。
    事  實
一、孫永福前於民國87年間，因施用毒品案件，經臺灣板橋地方
    法院檢察署檢察官送觀察、勒戒後，於87年12月21日入臺北
    看守所附設勒戒所執行觀察勒戒，認有繼續施用毒品之傾向
    ，經本院以88年度毒聲字第168 號裁定令入戒治處所施以強
    制戒治，於88年1 月22日入臺北戒治所執行強制戒治，於88
    年7 月2 日因停止其處分出戒治所；復於91年間，因施用毒
    品案件，經臺灣板橋地方法院檢察署檢察官送觀察、勒戒後
    ，於92年2 月13日入臺北看守所附設勒戒所執行觀察勒戒後
    ，認有繼續施用毒品之傾向，經本院以91年度毒聲字第3352
    號裁定令入戒治處所施以強制戒治，於92年2 月25日入臺北
    戒治所執行強制戒治，嗣因毒品危害防制條例於93年1 月9
    日修正施行而停止強制戒治出所，同案並經本院以92年度易
    字第513 號判決處有期徒刑3 月確定，於93年1 月9 日易科
    罰金執行完畢。再於99年間，因違反毒品危害防制條例案件
    ，經本院以99年度簡字第4214號判決處有期徒刑5 月確定，
    於99年10月20日入監執行，於99年11月5 日因徒刑易科罰金
    執行完畢出監。詎仍不知悔改，(一)復基於施用第二級毒品甲
    基安非他命之犯意，於100 年5 月18至19日間某時許，在新
    北市○○區○○街160 巷4 號住處之地下室內，以將第二級
    毒品甲基安非他命放置於玻璃球上燒烤吸取其濃煙之方式，
    施用第二級毒品甲基安非他命1 次；(二)復基於施用第二級毒
    品甲基安非他命之犯意，於100 年5 月22日某時許，在上址
    住處之地下室內，以將第二級毒品甲基安非他命放置於玻璃
    球上燒烤吸取其濃煙之方式，施用第二級毒品甲基安非他命
    1 次；(三)再基於施用第二級毒品甲基安非他命之犯意，於10
    0 年6 月2 日某時許，在上址住處之地下室內，以將第二級
    毒品甲基安非他命放置於玻璃球上燒烤吸取其濃煙之方式，
    施用第二級毒品甲基安非他命1 次。嗣於100 年5 月21日下
    午3 時4 分許、100 年5 月23日晚間8 時30分許、100 年6
    月4 日下午5 時5 分許，分別在新北市○○區○○路125 巷
    口為警攔檢、新北市○○區○○路45號前為警攔檢及在新北
    市政府永和分局秀朗派出所內，經孫永福同意採尿送驗後，
    均呈安非他命類陽性反應，始查悉上情。
二、案經新北市政府警察局永和分局移送臺灣板橋地方法院檢察
    署檢察官偵查起訴。
    理  由
一、查本案被告孫永福所犯並非死刑、無期徒刑、最輕本刑為3
    年以上有徒刑之罪或高等法院管轄第一審案件，而其於準備
    程序進行中，被告先就被訴事實為有罪之陳述，經法官告知
    簡式審判程序之旨，並聽取公訴人及被告之意見後，本院認
    適宜改依簡式審判程序進行，爰依刑事訴訟法第273 條之1
    第1 項、第284 條之1 之規定，由本院裁定進行簡式審判程
    序，合先敘明。
二、上開犯罪事實，業據被告於本院審理時均坦承不諱（見本院
    100 年度易字第3085號卷第29頁），且被告分別於100 年5
    月21日、100 年5 月23日、100 年6 月4 日為警採集尿液，
    經臺灣檢驗科技股份有限公司以EIA 酵素免疫分析法為初步
    檢驗，再以GC/MS 氣相層析/ 質譜儀法為確認檢驗結果，甲
    基安非他命均呈陽性反應，有新北市政府警察局永和分局查
    獲違反毒品危害防制條例案件犯嫌代碼對照表2 紙、新北市
    政府警察局永和分局毒品案被移送者姓名及代碼對照表1 紙
    、台灣檢驗科技股份有限公司100 年6 月7 日、100 年6 月
    22日、100 年7 月4 日濫用藥物檢驗報告各1 紙在卷可稽（
    見100 年度毒偵字第5146號卷第4 頁、第5 頁、100 年度毒
    偵字第5689號卷第4 頁、第5 頁、100 年度毒偵字第5411號
    卷第6 頁、第6-1 頁）。按甲基安非他命經施用進入人體後
    ，經人體代謝作用，約百分之70於24小時內自尿中排出，約
    百分之90於96小時內自尿中排出，最長可能不會超過4 日，
    此有行政院衛生署藥物食品檢驗局81年2 月8 日81藥檢壹字
    第001156號函可按。查施用甲基安非他命之代謝最先是去N-
    甲基（N- demethylation）形成安非他命，而施用甲基安非
    他命後，在正常尿液PH值情況下，24小時內，有43％服用劑
    量以甲基安非他命原態排出；又施用安非他命後，其尿液不
    致檢出甲基安非他命陽性反應，而施用甲基安非他命後，其
    尿液可檢出甲基安非他命和其代謝物安非他命成分，此有行
    政院衛生署管制藥品管理局93年11月2 日管檢字第09300104
    99號函可按。本件被告為警採集之尿液經檢驗後，既均呈安
    非他命類陽性反應，且均有甲基安非他命成分，自足徵被告
    應有於100 年5 月21日下午3 時許、100 年5 月23日晚間8
    時5 分許、100 年6 月4 日下午5 時30分許為警採尿前回溯
    96小時期間內某一時刻均有施用甲基安非他命之行為。足認
    被告自白應與事實相符，堪予採信。
三、按毒品危害防制條例於92年7 月9 日修正公布，自93年1 月
    9 日施行，其中第20條、第23條將施用毒品之刑事處遇程序
    ，區分為「初犯」及「五年內再犯」、「五年後再犯」。依
    其立法理由之說明：「初犯」，經觀察、勒戒或強制戒治後
    ，應為不起訴處分或不付審理之裁定；經觀察、勒戒或強制
    戒治執行完畢釋放後，「五年內再犯」者，因其再犯率甚高
    ，原實施之觀察、勒戒及強制戒治既已無法收其實效，爰依
    法追訴或裁定交付審理。至於經觀察、勒戒或強制戒治執行
    完畢釋放後，「五年後再犯」者，前所實施之觀察、勒戒或
    強制戒治已足以遮斷其施用毒品之毒癮，為期自新及協助其
    斷除毒癮，仍適用「初犯」規定，先經觀察、勒戒或強制戒
    治之程序。從而依修正後之規定，僅限於「初犯」及「五年
    後再犯」二種情形，始應先經觀察、勒戒或強制戒治程序。
    倘被告於5 年內已再犯，經依法追訴處罰，縱其第三次（或
    第三次以上）再度施用毒品之時間，在初犯經觀察、勒戒或
    強制戒治執行完畢釋放5 年以後，已不合於「五年後再犯」
    之規定，且因已於「五年內再犯」，顯見其再犯率甚高，原
    實施觀察、勒戒或強制戒治，已無法收其實效，即應依該條
    例第10條處罰（最高法院95年度第7 次刑事庭會議決議要旨
    參照）。又被告前因施用毒品案件，經臺灣板橋地方法院檢
    察署檢察官送觀察、勒戒後，於87年12月21日入臺北看守所
    附設勒戒所執行觀察勒戒後，認有繼續施用毒品之傾向，經
    本院以88年度毒聲字第168 號裁定令入戒治處所施以強制戒
    治，於88年1 月22日入臺北戒治所執行強制戒治，於88年7
    月2 日因停止其處分出戒治所；復於91年間，因施用毒品案
    件，經臺灣板橋地方法院檢察署檢察官送觀察、勒戒後，於
    92年2 月13日入臺北看守所附設勒戒所執行觀察勒戒後，認
    有繼續施用毒品之傾向，經本院以91年度毒聲字第3352號裁
    定令入戒治處所施以強制戒治，於92年2 月25日入臺北戒治
    所執行強制戒治，嗣因毒品危害防制條例於93年1 月9 日修
    正施行而停止強制戒治出所，同案並經本院以92年度易字第
    513 號判決處有期徒刑3 月確定，於93年1 月9 日易科罰金
    執行完畢；再於99年間，因違反毒品危害防制條例案件，經
    本院以99年度簡字第4214號判決處有期徒刑5 月確定，被告
    於觀察勒戒執行完畢釋放後，5 年內已再犯施用毒品犯行，
    復犯本件施用毒品罪，則本件犯行距前次觀察、勒戒釋放後
    雖逾5 年，惟核與毒品危害防制條例第20條第3 項所定「5
    年後再犯」之立法意旨不符，揆諸上開說明，仍應予追訴、
    處罰。本件事證明確，被告犯行均堪認定，應依法論科。
四、論罪科刑：
  (一)查甲基安非他命屬毒品危害防制條例第2 條第2 項第2 款所
    規定之第二級毒品，是核被告所為，均係犯毒品危害防制條
    例第10條第2 項之施用第二級毒品罪。被告持有第二級毒品
    ，復進而施用，其持有毒品之低度行為，應為施用第二級毒
    品之高度行為所吸收，不另論罪。
  (二)被告所犯上開3 罪，犯意個別，行為互殊，應予分論併罰。
  (三)被告前有如事實欄所載犯罪科刑及執行完畢之紀錄，有臺灣
    高等法院被告全國前案紀錄表1 份在卷可稽，其於有期徒刑
    執行完畢5 年以內，各故意再犯本件有期徒刑以上之罪，均
    為累犯，各應依刑法第47條第1 項加重其刑。
  (四)爰審酌被告前已因施用毒品案件經觀察、勒戒，卻未能徹底
    戒除毒癮，又犯本件施用第二級毒品罪，實屬不該，惟其所
    犯屬自戕行為與其犯後坦承犯行，態度尚佳，並當庭表示願
    入監服刑及表達戒癮之決心等一切情狀，分別量處如主文所
    示之刑，並定期應執行之刑，以示懲儆。
據上論斷，應依刑事訴訟法第273 條之1 第1 項、第299 條第1
項前段，毒品危害防制條例第10條第2 項，刑法第11條前段、第
47條第1 項、第51條第5 款，判決如主文。
本案經檢察官周芳怡到庭執行職務。
中    華    民    國   100    年    10    月    11    日
                  刑事第十二庭  法  官  廣于霙
以上正本證明與原本無異。
如不服本判決，應於判決送達後10日內敘明上訴理由，向本院提
出上訴狀 (應附繕本) ，上訴於臺灣高等法院。其未敘述上訴理
由者，應於上訴期間屆滿後20日內向本院補提理由書「切勿逕送
上級法院」。
                                書記官  鍾惠萍
中    華    民    國   100    年    10    月    11    日
附錄論罪科刑法條：
毒品危害防制條例第10條
施用第一級毒品者，處6月以上5年以下有期徒刑。
施用第二級毒品者，處3年以下有期徒刑。